【裁判字號】    99,易,725
【裁判日期】    990831
【裁判案由】    違反毒品危害防制條例
【裁判全文】
臺灣彰化地方法院刑事判決               99年度易字第725號
公  訴  人  臺灣彰化地方法院檢察署檢察官
被      告  甲○○
上列被告因違反毒品危害防制條例案件，經檢察官提起公訴（99
年度毒偵字第884 號），本院判決如下：
    主  文
甲○○施用第二級毒品，累犯，處有期徒刑肆月，如易科罰金，
以新臺幣壹仟元折算壹日；又施用第二級毒品，累犯，處有期徒
刑肆月，如易科罰金，以新臺幣壹仟元折算壹日。應執行有期徒
刑陸月，如易科罰金，以新臺幣壹仟元折算壹日。
    犯罪事實
一、甲○○前因施用毒品案件，經依本院裁定送觀察、勒戒後，
    於民國87年6 月25日執行完畢。復於5 年內之92年間，又因
    施用毒品案件，經本院裁定送觀察、勒戒，於92年8 月11
    日執行完畢。再因施用毒品案件，經本院以96年度易字第12
    71號判處有期徒刑8 月確定，甫於97年11月5 日執行完畢。
    詎其猶不知悔改，復基於施用第二級毒品之犯意，分別於(一)
    99年1 月2 日某時許，在彰化縣田中鎮兒童公園廁所內，以
    將甲基安非他命置於玻璃球內燒烤後吸食所生煙霧之方式，
    施用第二級毒品甲基安非他命1 次。(二)99年2 月12日下午2
    、3 時許，在彰化縣田中鎮某公園廁所內，以將甲基安非他
    命置於玻璃瓶中燒烤後吸食所生煙霧之方式，施用第二級毒
    品甲基安非他命1 次。嗣分別為警於(一)99年1 月5 日下午4
    時30分許，持臺灣彰化地方法院核發之搜索票，前往甲○○
    位於彰化縣田中鎮○○路32巷64號住處進行搜索，並由警採
    集其尿液送驗，檢驗結果呈安非他命及甲基安非他命陽性反
    應。(二)99年2 月15日上午11時10分許，在彰化縣北斗鎮○○
    里○○路，見甲○○形跡可疑而上前盤查，經其同意採集尿
    液送驗，檢驗結果亦呈安非他命及甲基安非他命陽性反應，
    始循線查悉上情。
二、案經彰化縣警察局北斗分局、田中分局報告臺灣彰化地方法
    院檢察署檢察官偵查起訴。
    理  由
一、按毒品危害防制條例第20條、第23條將施用毒品之刑事處遇
    程序，區分為「初犯」及「5 年內再犯」、「5 年後再犯」
    。依其立法理由，係因經觀察、勒戒或強制戒治執行完畢釋
    放後，「5 年內再犯」者，因其再犯率甚高，原實施之觀察
    、勒戒及強制戒治既已無法收其實效，爰依法追訴或裁定交
    付審理。至於經觀察、勒戒或強制戒治執行完畢釋放後，「
    5 年後再犯」者，前所實施之觀察、勒戒或強制戒治已足以
    遮斷其施用毒品之毒癮，為期自新及協助其斷除毒癮，仍適
    用「初犯」規定，先經觀察、勒戒或強制戒治之程序。倘被
    告於5 年內已再犯，經依法追訴處罰，縱其第3 次（或第3
    次以上）再度施用毒品之時間，在初犯經觀察、勒戒或強制
    戒治執行完畢釋放5 年以後，已不合於「5 年後再犯」之規
    定，且因已於「5 年內再犯」，顯見其再犯率甚高，原實施
    觀察、勒戒或強制戒治，已無法收其實效，即應依該條例第
    10條處罰，最高法院95年度第7 次刑事庭會議決議闡釋甚明
    。查本件被告因施用毒品案件，經依本院裁定送觀察、勒戒
    後，於87年6 月25日執行完畢，復於5 年內之92年間，因施
    用毒品案件，經本院裁定送觀察、勒戒，有臺灣高等法院被
    告前案紀錄表在卷可稽，揆諸前開決議意旨，自應依法論科
    。又本件所引證據，公訴人、被告均不爭執證據能力，亦無
    違法取得或其他不得做為證據之事由，均有證據能力，合先
    敘明。
二、訊據被告對上開犯行均坦承不諱，其於99年1 月5 日下午5
    時5 分許及同年2 月15日上午11時38分許為警所採取之尿液
    檢體，經送鑑驗結果均呈安非他命及甲基安非他命陽性反應
    ，有詮昕科技股份有限公司出具之濫用藥物尿液檢驗報告2
    紙及彰化縣警察局北斗分局、田中分局委託檢驗尿液代號與
    真實姓名對照認證單在卷可稽。而人體施用第二級毒品甲基
    安非他命，可於施用後1 至4 天內自尿液中檢出之醫學經驗
    ，亦經行政院衛生署管制藥品管理局91年10月3 日管檢字第
    110436號函文釋示明確，足證被告出於任意性之自白與事實
    相符，從而本件事證明確，被告犯行已堪認定。
三、核被告所為，係犯毒品危害防制條例第10條第2 項之施用第
    二級毒品罪，其持有毒品之低度行為應為施用毒品之高度行
    為所吸收，不另論罪。被告所犯上開2 次施用第二級毒品罪
    ，犯意各別，行為有異，應予分論併罰。被告有如犯罪事實
    欄所述之科刑及執行紀錄，有臺灣高等法院被告前案紀錄表
    在卷可稽，其於執行完畢後5 年內故意再犯本件有期徒刑以
    上之罪，為累犯，應依刑法第47條第1 項之規定加重其刑。
    起訴意旨雖認被告就99年1 月2 日該次犯行已自首，然被告
    於警詢稱：其最近1 次施用毒品係在98年12月29日下午3 時
    在田中鎮三安里的一處農田工寮內云云。於偵訊中改稱其係
    在查獲前3 天，在在彰化縣田中鎮兒童公園廁所內施用等語
    ，其所述施用之時間地點完全不同，實難認其於警詢時已自
    首此次犯行，應予敘明。爰審酌被告施用毒品，觀察勒戒後
    猶不知悔悟，及其犯罪之動機、目的、所生身心之危害等一
    切情狀，量處如主文所示之刑，並定其應執行之刑及諭知易
    科罰金之折算標準。
據上論斷，應依刑事訴訟法第299 條第1 項前段，毒品危害防制
條例第10條第2 項，刑法第11條前段、第47條第1 項、第51條第
5款、41條第1 項前段，判決如主文。
本案經檢察官賴志盛到庭執行職務。
中    華    民    國    99    年    8     月    31    日
                  刑事第五庭  法  官  王奕勛
以上正本證明與原本無異。
如不服本判決應於收受判決後10日內向本院提出上訴書狀，並應
敘述具體理由；其未敘述上訴理由者，應於上訴期間屆滿後20日
內向本院補提理由書（均須按他造當事人之人數附繕本）「切勿
逕送上級法院」。
中    華    民    國    99    年    8     月    31    日
                              書記官  戴國安
附錄本案論罪科刑法條全文：
毒品危害防制條例第10條
施用第一級毒品者，處 6 月以上 5 年以下有期徒刑。
施用第二級毒品者，處 3 年以下有期徒刑。

司法院資訊處製作；財團法人民間司法改革基金會備份。
